臺灣板橋地方法院刑事判決　　　　　　　96年度易字第3049號
聲　請　人　臺灣板橋地方法院檢察署檢察官
被　　　告　乙○○
　　　　　　戊○○
　　　　　　丙○○
　　　　　　丁○○
　　　　　　甲○○
　　　　　　己○○
上列被告因賭博案件，經檢察官聲請以簡易判決處刑（96年度速
偵字第1909號），本院認應適用通常程序審判，本院判決如下：
    主  文
乙○○、戊○○、丙○○、丁○○、甲○○、己○○犯賭博罪，
各處罰金新臺幣玖仟元，如易服勞役均以新臺幣仟元折算壹日
。扣案之四色牌肆拾付、賭資新臺幣佰元均沒收。
    事  實
一、乙○○、戊○○、丙○○、丁○○、甲○○、己○○等於民
    國96年8 月18日下午3 時許起，在臺北縣中和市○○路5 之
    14號後方貨櫃車停車場內供貨櫃車司機休息使用之公眾得出
    入之貨櫃屋，由乙○○提供四色牌作為賭具，以每次押注一
    底新臺幣（下同）150 元，按四色牌上象棋文字排序把玩，
    胡牌者可取得其他人所押注之底錢，胡牌者如在抽中同花色
    ，可再多收取50元之方式，互相賭博財物。嗣於同日晚上9
    時許（聲請書誤載為「21時20分許」），在上開地點，為警
    當場查獲，並扣得賭具四色牌40付、賭資300 元（聲請書誤
    載為「40200元」），因而查悉上情。
二、案經臺北縣政府警察局中和分局報請臺灣板橋地方法院檢察
    署檢察官偵查後聲請簡易判決處刑，本院認應適用通常程序
    審判。
    理  由
一、按檢察官聲請以簡易判決處刑之案件，經法院認為有第451
    條之1 第4 項但書之情形者，應適用通常程序審判之，刑事
    訴訟法第452 條定有明文。本件公訴人以偵查中現存證據已
    足認定被告王玉萍犯罪，聲請本院以簡易判決處刑，論以被
    告乙○○、戊○○、丙○○、丁○○、甲○○、己○○等均
    係犯刑法第266 條第1 項前段之賭博罪，惟核諸聲請書所認
    賭博場所性質及扣案賭資尚有疑義，因認有同法第451 條之
    1 第4 項但書規定之情形，不宜逕以簡易判決處刑，爰由本
    院適用通常程序審判之，合先敘明。
二、訊據被告乙○○、戊○○、丙○○、丁○○、甲○○、己○○等就有於上揭時地賭博之犯罪事實均供認不諱，惟均辯稱
    ：上開賭博地點係被告乙○○私人經營之停車場內供貨櫃車
    司機休息及其管理停車場之貨櫃屋，且在場扣案之金錢並非
    全係賭資，大部分係其個人身上金錢等語，經查上述賭博場
    所，雖係被告乙○○私人經營停車場內之貨櫃屋，然據被告
    乙○○於本院審理時自陳：上開貨櫃屋除係其夜間管理看顧
    停車場處所，亦提供給在該處停車之貨櫃車司機作為休息場
    所等語（見本院96年11月14日準備程序筆錄3 頁），足見不
    特定之停車司機均可進出上開貨櫃屋內，堪認該處係屬公眾
    得出入之場所，應屬無誤。至本件扣案之現金40200 元，其
    中除300 元係在賭桌上為警查扣，堪認係賭資外，其餘現金
    分別係自被告等人身上取出，此業據被告等於警詢、本院審
    理時陳述明確，並有臺北縣政府警察局中和分局扣押筆錄之
    扣押物品目錄表附卷可稽，此外復無其證據可資確認自被告
    等人身上取出之金錢，均係被告等欲供賭博所用之賭資，是
    本件僅賭桌上扣案之300 元係屬賭資無訛外，其餘扣案現金
    ，尚難遽認係屬賭資，此部分被告等所辯則尚非屬無據。此
    外，復有臺北縣政府警察局中和分局之扣押筆錄、現場位置
    圖、照片等附卷可稽、暨被告乙○○所有供犯本件賭博罪之
    賭具四色牌40付及賭資300 元等物可資佐證。是本件事證已
    臻明確，被告乙○○、戊○○、丙○○、丁○○、甲○○、
    己○○等上揭犯行均堪認定，應予依法論科。
三、核被告乙○○、戊○○、丙○○、丁○○、甲○○、己○○
    等所為，均係犯刑法第266 條第1 項前段之賭博罪。爰審酌
    被告等人之素行、犯罪之動機目的、對社會風氣所生危害及
    犯後坦承之態度等一切情狀，各量處如主文所示之刑，並均
    諭知易服勞役之折算標準，以資懲儆。扣案之四色牌40付、
    賭資300 元等物，分別係當場賭博之器具、在賭檯或兌換籌
    碼處之財物，不問屬於犯人與否，均依刑法第266 條第2 項
    規定，併予宣告沒收。至其餘扣案現金，非屬賭資，故不予
    宣告沒收，附此敘明。
據上論斷，應依刑事訴訟法第452 條、第299 條第1 項前段，刑
法第266 條第1 項前段、第2 項、第42條第3 項，刑法施行法第
1 條之1 ，判決如主文。
本案經檢察官靳開聖到庭執行職務
中　　華　　民　　國　　96　　年　　11　　月　　30　　日
                      刑事第三庭  法  官  彭  全  曄
以上正本證明與原本無異。
如不服本判決應於送達後10日內向本院提出上訴狀。
                                  書記官  吳  詩  琳
中　　華　　民　　國　　96　　年　　11　　月　　30　　日
附錄本案論罪科刑法條全文：
刑法第266條
  在公共場所或公眾得出入之場所賭博財物者，處一千元以下罰
金。但以供人暫時娛樂之物為賭者，不在此限。
  當場賭博之器具與在賭檯或兌換籌碼處之財物，不問屬於犯人
與否，沒收之。
